【裁判字號】    92,交抗,628
【裁判日期】    920807
【裁判案由】    聲明異議
【裁判全文】
臺灣高等法院臺中分院刑事裁定                    九十二年度交抗字第六二八號
    抗  告  人
    即受處分人  甲○○
右列抗告人因聲明異議案件，不服臺灣台中地方法院中華民國九十二年六月三十日裁
定（九十二年度交聲字第五四七號）提起抗告，本院裁定如左：
    主      文
抗告駁回。
    理      由
一、按汽車駕駛人，行經有燈光號誌管制之交岔路口闖紅燈者，處新台幣一千八百元
    以上五千四百元以下罰鍰；汽車駕駛人有違反本條例之行為，經交通勤務警察或
    依法令執行交通稽查任務人員制止時，不聽制止或拒絕停車接受稽查而逃逸者，
    處新台幣三千元以上六千元以下罰鍰，道路交通管理處罰條例第五十三條、第六
    十條第一項分別定有明文。原裁定以抗告人即受處分人（以下簡稱為受處分人）
    甲○○駕駛車號ＱＸ─４６１９號自小客車，於民國（下同）九十一年九月四日
    七時十五分許，行經霧峰鄉○○路一三五巷口處，因紅燈直行（東向西）經員警
    蔡景勳鳴笛攔查拒絕稽查而往大里方向逕行離去，經員警掣開中縣警交字Ｈ00
    000000號舉發違反道路交通管理事件通知單逕行舉發，交通部公路局台中
    區監理所南投監理站於九十二年四月九日以投監五字第六五─Ｈ0000000
    0號裁決書裁處罰鍰新台幣五千七百元等事實，業據證人蔡景勳證述明確，且有
    上開舉發單、裁決書各一份附卷可按。至受處分人雖辯稱：其僅有闖紅燈之行為
    ，並無拒絕接受稽查之事實云云。但查證人蔡景勳於原審審理時到庭證稱：「當
    時我站在該路口前方二十公尺，發現違規人闖紅燈，違規人有停車，我走過去告
    知違規人闖紅燈，但違規人說他上班來不及，又說沒有帶行照、駕照後就跑了，
    我吹哨子，違規人仍不停，我記下車牌並且回去比對電腦資料無誤後才舉發」等
    語（見原審九十二年六月十八日訊問筆錄）。是依證人蔡景勳上開證詞，該證人
    乃親眼看見受處分人確有於舉發時、地違反號誌管制闖越紅燈右轉及不服取締之
    事實。且受處分人亦無法提出任何可供調查之證據以實其說，原審亦查無何證據
    足資證明值勤警員有捏造事實違法取締之情事，則執勤警員本其維護交通秩序、
    安全職責所為之舉發，自應受到合法、正確之推定，認受處分人上開所辯，並不
    足取，受處分人違規事實堪以認定，原處分機關（交通部公路局台中區監理所南
    投監理站）依上開規定予以裁處罰鍰新台幣五千七百元整，罰鍰限於九十二年五
    月九日前繳納，逾期則依裁決書處罰主文規定裁處，於法並無不合，爰裁定駁回
    受處分人之聲明異議，經核於法並無違誤。至受處分人抗告意旨指稱上開霧峰鄉
    ○○路一三五巷口處，雖有閃示黃燈標誌，但是平常只是黃燈在閃示，其親眼看
    到大部分汽、機車都直闖過去，都沒有交通員警在執勤，執勤員警重要路段不去
    執勤，次要路段則執勤很勤，其見到之路段執勤率少之可憐，其懷疑員警之功能
    在做什麼事情，其並無不服取締及駕車逃逸云云。惟查原裁定依憑證人蔡景勳之
    上開證詞，認受處分人有上開違規之事實，而予以維持原處分機關之處分，於法
    洵屬有據，受處分人徒憑己見任意指摘原裁定不當，並無理由，應予駁回。又本
    件事實已臻明確，受處分人請求履勘現場，核無必要，併此敘明。
二、據上論結，應依刑事訴訟法第四百十二條，裁定如主文。
中      華      民      國      九十二     年     八      月     七     日
                                臺灣高等法院臺中分院刑事第八庭
                                      審判長法  官  羅  得  村
                                            法  官  陳  毓  秀
                                            法  官  劉  榮  服
右正本證明與原本無異。
不得再抗告。
                                            書記官  陳  俞  豪
中      華      民      國      九十二     年     八      月     八     日
                                                                        Ｆ


司法院資訊處製作；財團法人民間司法改革基金會備份。
